臺灣宜蘭地方法院刑事判決　　　　　　　100年度侵訴字第2號
公　訴　人　臺灣宜蘭地方法院檢察署檢察官
被　　　告　傅怡銓
選任辯護人　柯士斌律師
被　　　告　邱文賜
選任辯護人　羅明宏律師
上列被告因妨害性自主罪案件，經檢察官提起公訴（99年度偵字
第3096號），本院判決如下：
    主  文
傅怡銓對於未滿十四歲之女子為性交，處有期徒刑參年肆月。又
對於未滿十四歲之女子為猥褻之行為，處有期徒刑柒月。又對於
未滿十四歲之女子為猥褻之行為，處有期徒刑柒月。應執行有期
徒刑肆年。
邱文賜對於未滿十四歲之女子為性交，處有期徒刑壹年陸月。又
對於未滿十四歲之女子為猥褻之行為，處有期徒刑陸月。又對於
未滿十四歲之女子為猥褻之行為，處有期徒刑陸月。應執行有期
徒刑貳年。緩刑伍年。
    事  實
一、傅怡銓於民國95、96年間，與甲女（代號00000000號，85年
    ○月間生，真實姓名年籍詳卷附性侵害案件專用代號與真實
    姓名對照表）之母乙女（代號為00000000A號，真實姓名年
    籍詳卷附性侵害案件專用代號與真實姓名對照表）交往，並
    因而熟識甲女。其與乙女交往期間，明知甲女仍就讀國小五
    、六年級，為未滿14歲之女子，竟基於對未滿14歲女子為性
    交之犯意，於甲女就讀國小五、六年級上學期（推算應為95
    年9月至97年2月間）期間某日，在宜蘭縣○○鄉○○路某處
    即乙女租屋處內，與甲女為性交一次。更另基於對未滿14歲
    女子為猥褻行為之犯意，於此期間先後某二日，撫摸甲女胸
    部、下體二次而為猥褻行為。
二、邱文賜於97年間與乙女交往，並因而熟識甲女。其與乙女交
    往期間，明知甲女仍就讀國小六年級，為未滿14歲之女子，
    竟基於對未滿14歲女子為性交之犯意，於甲女就讀國小六年
    級下學期（推算應係97年2月至97年6月間）期間某日，在宜
    蘭縣○○鎮某處即其與乙女同居之屋內，與甲女為性交一次
    。更另基於對未滿14歲女子為猥褻行為之犯意，先後於此期
    間先後某二日，撫摸甲女胸部、下體二次而為猥褻行為。
三、嗣於甲女就讀國中二年級時，因學校班級導師陳姵吟關切詢
    問，始將上情告知學校班級導師陳姵吟，經老師告知乙女及
    學校通報後，查悉上情。
四、案經乙女訴由宜蘭縣政府警察局報告台灣宜蘭地方法院檢察
    署檢察官偵查起訴。
    理  由
壹、程序（證據能力）部分：
一、被告傅怡銓部分：
  (一)證人乙女於警詢時之陳述、證人甲女向學校老師陳姵吟提出
    其寫上「1.小富叔叔2.變態3.阿ㄓ\叔叔」之紙條、宜蘭縣
    政府社會局性侵害減述案件訊前訪視調查報告，均無證據能
    力：
    按被告以外之人於審判外之言詞或書面陳述，除法律有規定
    者外，不得作為證據，刑事訴訟法第159條第1項定有明文。
    本案證人乙女於警詢時之供述、證人甲女所書寫之前揭紙條
    ，均為被告傅怡銓以外之人於審判外之言詞及書面陳述，而
    前揭訪視調查報告，則係依據甲女、乙女於審判外之之陳述
    而經縣政府社會局人員紀錄、製作之書面陳述，均為傳聞證
    據，且被告傅怡銓就上開供述之證據能力於本院審理中提出
    爭執，復無何較可信之特別情形，應認無證據能力，不得採
    為認定被告有罪之證據。
  (二)證人甲於偵查中之陳述，有證據能力：
    按被告以外之人於偵查中向檢察官所為陳述，除顯有不可信
    之情況者外，得為證據，同法第159條之1第2項定有明文。
    偵查中對被告以外之人（包括證人、鑑定人、告訴人、被害
    人及共同被告等）所為之偵查筆錄，或被告以外之人向檢察
    官所提之書面陳述，性質上均屬傳聞證據。惟現階段刑事訴
    訟法規定檢察官代表國家偵查犯罪、實施公訴，依法其有訊
    問被告、證人及鑑定人之權，證人、鑑定人且須具結，而實
    務運作時，檢察官偵查中向被告以外之人所取得之陳述，原
    則上均能遵守法律規定，不致違法取供，其可信度極高，職
    是，被告以外之人前於偵查中已具結而為證述，除反對該項
    供述得具有證據能力之一方，已釋明「顯有不可信之情況」
    之理由外，不宜以該證人未能於審判中接受他造之反對詰問
    為由，即遽指該證人於偵查中之陳述不具證據能力。且所謂
    不可信性情況，法院應審酌被告以外之人於陳述時之外在環
    境及情況，例如：陳述時之心理狀況、有無受到外力干擾等
    ，以為判斷之依據。查證人甲女於偵查中之陳述，固屬被告
    以外之人於審判外之陳述，惟其於偵查中係以證人之身分陳
    述，雖因未滿16歲毋庸具結，惟仍係於檢察官諭知仍應據實
    陳述之心理壓力下所為證述，又無受其他不當外力干擾之情
    形，並經本院審理時傳喚其到庭作證再次陳述（雖亦因未滿
    16歲而毋庸具結），並予被告及辯護人對質詰問之機會，是
    既已賦予被告反對詰問權，則證人甲女於偵查中之陳述，自
    有證據能力，而得作為本院判決之基礎。至辯護人雖指稱證
    人甲女於99年5月31日偵查中陳述時之錄影光碟經播放無法
    顯現聲音，故無法查證是否與其偵查筆錄記載相符，爭執其
    證據能力云云。惟按刑事訴訟法第100條之1第1項、第100條
    之2規定，檢察官訊問被告或司法警察（官）詢問犯罪嫌疑
    人時，除有急迫情況且經記明筆錄者外，應全程連續錄音；
    必要時，並應全程連續錄影。檢察官或司法警察（官）之詢
    問證人無其適用。況經本院於100年6月14日當庭勘驗該錄影
    光碟，雖因錄音雜訊大，無法聽清楚檢察官與證人甲女問答
    內容，但訊問期間，甲女面對檢察官接受訊問，其右側有社
    工陪同，後方辦公桌沙發區有二位人員（應為員警、被害人
    家屬或其他社工人員）在場，甲女陳述時神態自然等情明確
    （本院卷第84頁），是甲女於偵查中之陳述，亦無顯不可信
    之處，且觀諸當日之訊問筆錄最後經甲女及在場陪同社工劉
    玉珊簽名確認，足以確保該筆錄內容與甲女實際陳述內容相
    符一致，是該光碟雖未能播放檢察官與甲女間問答聲音，要
    無礙於甲女當日供述之證據能力，辯護人執此為辯，洵不可
    採。
  (三)內政部警政署刑事警察局100年1月3日刑鑑字第1000000061
    號測謊鑑定書，無證據能力：
    按測謊之理論係依據為犯罪嫌疑人說謊必係為逃避法律效果
    ，恐為人發現遭受法律制裁，在面對法律後果時即感受到外
    在環境中之危險，因人類的本能而驅使其作出說謊之自衛模
    式，此一本能即生理上自主神經系統迅速釋放能量，致內分
    泌、呼吸、脈膊及血液循環加速，使之有能量應付危機，測
    謊技術即在將受測者回答各項問題時之生理反應變化，使用
    測量儀器以曲線之方式加以記錄，藉曲線所呈現生理反應之
    大小，以受測者回答與案情相關的問題之生理反應與回答預
    設為情緒上中立問題的平靜反應作比較，而判斷受測者有無
    說謊。然人之生理反應受外在影響因素甚多，諸如疾病、高
    度冷靜的自我抑制、激憤的情緒、受測以外其他事件之影響
    等，不止於說謊一項，且與人格特質亦有相當之關連，亦不
    能排除刻意自我控制之可能性，是以縱使今日之測謊技術要
    求對受測者於施測前後均須進行會談，以避免其他因素之干
    擾，惟科學上仍不能證明此等干擾可因此而完全除去之，是
    以生理反應之變化與有無說謊之間，尚不能認為有絕對之因
    果關係；況科學鑑識技術重在『再現性』，亦即一再的檢驗
    而仍可獲得相同之結果，如指紋、血型、去氧核糖核酸之比
    對，毒品、化學物質、物理性質之鑑驗等，均可達到此項要
    求，可在審判上得其確信，至於測謊原則上沒有再現性，蓋
    受測之對象為人，其生理、心理及情緒等狀態在不同的時間
    不可能完全相同，與前開指紋比對或毒品鑑驗之情形有異，
    加之人類有學習及避險之本能，一再的施測亦足使其因學習
    或環境及過程的熟悉而使其生理反應之變化有所不同，故雖
    測謊技術亦要求以再測法而以兩次以上之紀錄進行研判，然
    與現今其他於審判上公認可得接受之科學鑑識技術相較，尚
    難藉以獲得待證事實之確信，是測謊技術或可作為偵查之手
    段，以排除或指出偵查之方向，然在審判上尚無法作為認定
    有無犯罪事實之基礎（最高法院94年台上字第1725號判決參
    照）。被告傅怡銓雖曾於偵查中自願接受測謊，並於99年12
    月15日至內政部警政署刑事警察局進行測謊鑑定，經鑑定結
    果認定其對於「你有沒有和甲女性交？」、「關於本案，你
    有沒有和甲女性交？」、「你有沒有親吻甲女的胸部？」等
    三問題答稱「沒有」均呈現不實反應，惟依前揭所述，仍應
    認此測謊鑑定書無證據能力。
二、被告邱文賜部分：
    按被告以外之人（包括證人、鑑定人、告訴人、被害人及共
    同被告等）於審判外之陳述雖不符刑事訴訟法第159條之1至
    之4等條之規定，而經當事人於審判程序同意作為證據，法
    院審酌該言詞陳述或書面陳述作成時之情況，認為適當者，
    亦得為證據；當事人、代理人或辯護人於法院調查證據時，
    知有刑事訴訟法第159條第1項不得為證據之情形，而未於言
    詞辯論終結前聲明異議者，視為有前項之同意，同法第159
    條之5定有明文。本件證人乙女於警詢中所為陳述、證人甲
    女向學校老師陳姵吟提出其寫上「1.小富叔叔2.變態3.阿ㄓ
    \叔叔」之紙條、宜蘭縣政府社會局性侵害減述案件訊前訪
    視調查報告，其性質雖屬傳聞證據，又查無符合同法第159
    條之1至之4等前4條之情形，其等所為之上開警詢筆錄內容
    ，本院審理時予以提示並告以要旨，各經當事人等表示意見
    ，當事人已知上述筆錄乃傳聞證據，且均未於言詞辯論終結
    前對該等筆錄內容異議，依上開規定，是上開傳聞證據，當
    已擬制同意其有證據能力，本院審酌上開證據資料製作時之
    情況，尚無違法不當及證明力明顯過低之瑕疵之情形，爰依
    刑事訴訟法第159條之5規定，認均具有證據能力。
貳、實體部分：
一、訊據被告傅怡銓矢口否認曾與甲女為性交或對其為猥褻之行
    為，辯稱：因乙女工作、生活複雜，會說大謊，交往期間伊
    向乙女提及分手時，乙女都是以自殺要脅，恐怕是乙女交代
    了甲女什麼，甲女才會出面為不實控訴云云。被告邱文賜則
    對於前揭犯罪事實全部坦承不諱，僅稱：伊已與被害人達成
    和解賠償損害，取得被害人諒解，請求從輕量刑等語。
二、關於被告傅怡銓部分得心證之理由：
  (一)經查，因多數妨害性自主案件係於加害人與被害人獨處下所
    發生，故此類案件有其秘密不公開之特性，通常僅有被害人
    之指述為認定加害人犯罪事實有無之依據，故被害人指訴時
    之心理狀態須予以澄清，是除確認被害人證詞之真實性及憑
    信性外，尚須綜合判斷加害人及被害人於行為時前、後各項
    主客觀因素，以確認被害人陳述是否為真實或有無故意誣陷
    被告之理由，而證明被害人之證述並無瑕疵而堪予採信。而
    本案亦有此類似情形，故應先確認甲女之指訴為何，次判斷
    其所述有無故意誣陷被告之情，再輔以其他間接證據以佐其
    證述是否有瑕疵。茲論述如下：
  1.證人甲女之指述：於被告傅怡銓與乙女交往期間，甲女為國
    小五、六年級學生，被告傅怡銓於此期間曾對甲女為性交、
    猥褻行為之事實，業據證人甲女於99年5月31日檢察官偵訊
    時證稱：在我○○國小五、六年級時，第一次是某日晚上我
    與弟弟在套房內，平時弟弟睡地上，我與母親、小傅叔叔睡
    在床上，當天晚上我與弟弟睡在床上，母親外出工作，當天
    晚上我在床上我已經睡著了，我感覺下體遭男生生殖器侵入
    ，我醒來時，發現褲子被脫掉，但是我的下體並沒有出血，
    小傅叔叔沒有穿褲子只有穿上衣，我醒來時發現我是側睡，
    小傅叔叔是在我的腳的地方，小傅叔叔發現我醒來也嚇一跳
    ，我拿了褲子到廁所內，小傅叔叔沒有跟過來，我在廁所將
    褲子穿好出來，發現小傅叔叔已經穿好褲子躺在床上，看起
    來很像睡著了。第二次與第一次間隔多久我不記得，也是某
    日晚上弟弟在睡覺，我在套房內看電視，小傅叔叔從外面進
    套房，他有買東西回來，我與小傅叔叔一起吃東西看電視，
    小傅叔叔摸我的胸部，有伸進衣服內摸也有隔著衣服摸，摸
    完之後，小傅叔叔將我拉到床上去，小傅叔叔只有脫我的褲
    子，他也脫下他的褲子，小傅叔叔又以他的生殖器放進我下
    體內，我喊痛，我沒有將小傅叔叔推開，我當時不知道小傅
    叔叔在對我做何事，我也沒有要小傅叔叔不能這樣做，當時
    小傅叔叔在體外射精，當時弟弟睡在地上，結束之後我跑去
    廁所，小傅叔叔跟我說不要告知母親，我去廁所出來後我就
    回到床上去，小傅叔叔就與我們一起睡覺。第三次是某日晚
    上，我與弟弟在睡覺，我睡在床上，弟弟睡在地上，我睡的
    時候小傅叔叔尚未回來，因要上廁所我醒過來，看到小傅叔
    叔在房內喝酒，我沒有與小傅叔叔說話，怎麼開始的我不記
    得了，也是在床上，小傅叔叔將我的褲子脫掉，也是將他的
    生殖器放入我的下體，當時沒有跟小傅叔叔說不要，我不懂
    他對我做什麼，小傅叔叔在體外射精。結束之後我就直接睡
    了，小傅叔叔也是睡在床上。之後小傅叔叔就與母親分手，
    之後小傅叔叔就沒有對我為性行為，這是第一次有男生以生
    殖器進入我下體等語（見他卷第7-8頁）。其於99年8月27日
    檢察官偵訊時證稱：小傅叔叔有時將生殖器插入我尿尿的地
    方，有時只有摸尿尿的地方，但不記得有哪幾次是將生殖器
    插入我尿尿的地方，哪幾次只有摸尿尿的地方等語（見偵卷
    第26-27頁）。其於本院審理時證稱：傅怡銓曾是媽媽的男
    友，我在國小五年級認識傅怡銓，他有我家鑰匙，且在我家
    睡過，當時只有我和弟弟、傅怡銓在家，傅怡銓第一次有將
    生殖器插入我尿尿的地方，有進去，不是很久，也曾用手摸
    過我胸部、下體，我沒有跑開或罵他，但有說我覺得不舒服
    ，我可以確定傅怡銓性侵害我最少四次，我在檢察官偵訊時
    所提到的三次都是實在的，且當時說小傅叔叔有將生殖器插
    入我尿尿的地方、有摸我尿尿的地方也是實在的等語（本院
    卷第56-67頁）。綜觀甲女前開於偵查及本院審理中，對於
    被告如何與其為性交各節，均指訴頗詳，且無不符之處。另
    甲女對於被告與其為性交之時間、地點、位置、案發時乙女
    家中尚有何人（案發時為伊國小五、六年級時，在母親乙女
    租屋套房內，於晚上母親去上班後，弟弟在地上或床上睡覺
    ，伊與被告傅怡銓所睡之位置等）、被告傅怡銓性器曾插入
    甲女性器，甲女曾經喊痛，感覺不舒服等各情，證述相當完
    整，且前後所述並無不符，若非被告傅怡銓確有與其為性交
    、猥褻之情事，甲女何以能虛構情節，並將涉及個人私密名
    節暴露於眾，且歷經偵、審程序，均能清楚陳述，應足以說
    明甲女所言不虛。
  2.另甲女於指訴被告傅怡銓與其為性交之時，為甫滿14歲之少
    女，於其心理應思考單純，智慮淺薄；且據被告傅怡銓於警
    詢及檢察官偵訊時供稱：我與乙女交往期間，乙女上班時，
    我會在家打掃、看甲女及其弟弟做功課、買東西給他們吃，
    晚上會一起睡覺等乙女下班，乙女兒子睡在地上，我跟甲女
    睡在同一張床上，乙女回家時也睡在同一張床上，甲女睡覺
    都會抱著我睡，我騎機車載甲女時，甲女也會摟著我的腰，
    與甲女間相處還不錯，沒有仇恨或嫌隙（他卷第13-16頁、
    偵卷第16-19頁）；證人乙女於檢察官偵訊及本院審理時則
    供稱：我與傅怡銓交往期間，我家只有一張雙人床，我兒子
    會睡地上，有時我凌晨下班回家會看到甲女與傅怡銓抱在一
    起睡在床上，我知道傅怡銓跟甲女感情很好，我常看到他們
    兩人會抱在一起等語，可見被告傅怡銓與乙女交往期間，其
    與甲女間感情頗佳，甲女實無為誣陷被告傅怡銓，而虛構被
    害情節，並將涉及個人私密名節全盤脫出之理。況本件之通
    報過程，係甲女國小畢業升學國中後，在學校班級導師陳姵
    吟關切詢問後始告知陳姵吟，再由陳姵吟通報學校及告知乙
    女後，才由宜蘭縣政府社會處介入調查，再移由檢察官進行
    偵辦乙情，業據證人甲女、乙女及陳姵吟分別於偵查中證述
    明確（甲女部分見他卷第8頁、乙女部分見偵卷第26頁、陳
    姵吟部分見偵卷第41-42頁），則若甲女因對被告傅怡銓有
    所怨懟，欲存心誣陷被告，實可於案發時主動向周邊親人或
    學校老師指述上情，自毋庸於數年後始在學校教師關切詢問
    下被動說出上情，再由學校依規通報及告知乙女後，而直至
    99年5月31日始製作偵訊筆錄，益徵甲女並無故意設詞誣陷
    被告之理。
  3.又證人甲女所述關於其被害期間、地點、位置、案發時家中
    尚有何人等情，核與被告傅怡銓所自承及證人乙女所述關於
    伊與傅怡銓交往居住情形、乙女上班時甲女與傅怡銓相處情
    形、其家中床鋪擺放及其等習慣睡臥位置等情，互核一致。
    此外，據同案被告邱文賜於警詢及檢察官偵訊時供稱：甲女
    在與其為性交行為前，即曾告知伊與乙女之前的同居人也有
    多次性交行為等語（他卷第17-21頁、偵卷第17-19頁），此
    雖係甲女於審判外之陳述而經同案被告邱文賜再為轉述之傳
    聞證據，不得據以為甲女確有與傅怡銓為性交此一待證事實
    之證據，惟就同案被告邱文賜事後聽聞甲女陳述曾與乙女同
    居人性交情形之表示，當係親自經驗、知覺之客觀事項，得
    作為判斷甲女陳述與其自述被害後之心理反應，是否相符之
    供述憑信性資料，是甲女在與同案被告邱文賜性交前，即已
    自行陳述前曾與乙女同居人為性交，觀諸甲女陳述時僅係單
    純敘說此事，並未對此表達何嫌惡、怨恨之情緒，可徵甲女
    對於前曾與乙女同居人性交一事並未懷恨在心，則甲女事後
    向學校班級導師敘說此事進而為本案之指述，應係本於真實
    而為陳述。又證人甲女於本案除指述被告傅怡銓所為前揭犯
    行外，另又指述同案被告邱文賜為繼傅怡銓之後，其母親乙
    女之同居男友，且為繼傅怡銓之後再度對其性侵之人，亦明
    確陳述其遭邱文賜性侵之經過、時間、地點、案發時家中成
    員、家中床鋪擺放及其等習慣睡臥位置等情（在國小六年級
    下學期，我與弟弟睡上下舖，母親與阿賜叔叔在同一房間睡
    另一張床，事發當時弟弟在睡覺），稽之甲女所陳述情節，
    與其陳述遭被告傅怡銓性侵之情節，各有具體內容且情節不
    同，而同案被告邱文賜亦坦承確有性侵甲女之事實，並有相
    關證據為證（詳見後述），堪認屬實，則由此益見，證人甲
    女所述其遭性侵害時間先後、人別順序應屬正確，並非胡亂
    虛構事實或有何混淆之虞。末者，證人甲女於本案偵查機關
    進行調查後，於99年6月1日曾至羅東博愛醫院進行檢查，檢
    查結果為「處女膜8點鐘方向舊裂瘍」，有該院受理疑似性
    侵害事件驗傷診斷書1份在卷可稽（詳見彌封存放袋內），
    此亦得佐證甲女於本案指述前確曾有性交行為之證述。
  (二)綜上所述，參以證人甲女前後陳述一致，復佐以被告傅怡銓
    證人乙女、證人陳姵吟、同案被告邱文賜所述、羅東博愛醫
    院受理疑似性侵害事件驗傷診斷書等資料，所徵之甲女證述
    被告傅怡銓與其為性交前、後之各項主、客觀因素，即可證
    明甲女之證述並無瑕疵且與事實相符，而堪予採信。被告及
    辯護人前揭所辯均不可採，被告傅怡銓對於未滿14歲之女子
    為性交、猥褻之犯行，洵堪認定，即應依法論科。
  (三)末查，被告傅怡銓坦稱因與乙女交往而結識當時就讀國小之
    甲女，與乙女分手後，就與渠等再無聯繫等情，而甲女係85
    年2月出生之事實，則有甲女之真實姓名對照表在卷可佐，
    而我國學制是六歲半以上開始念國小一年級，亦為眾所周知
    之事實，被告傅怡銓對此自應知之甚詳，顯然其對於甲女之
    年齡有所認知。又本件被告傅怡銓之犯罪時間為甲女國小五
    、六年級上學期，推算應為95年9月至97年2月間某日，被害
    人甲女又因事隔數年，關於被告傅怡銓對其為性交？、猥褻
    行為各自確實次數、時間已無法為詳盡之說明，因此參酌甲
    女於偵查所指訴「在我國小五、六年級時，傅怡銓有三次以
    生殖器放入我下體的行為，也有摸我胸部」、「有時候將生
    殖器插入我尿尿的地方，有時後只有摸尿尿的地方，不記得
    哪幾次將生殖器插入尿尿的地方，哪幾次只有摸尿尿的地方
    」、於本院審理時指述「確定傅怡銓對我至少有四次性侵行
    為，偵查中所述三次是實在的」之情節，採對被告最有利之
    行為種類與次數來加以認定，故本院認定「被告傅怡銓係於
    95年9月至97年2月間某三日，先後對於未滿14歲之甲女為性
    交行為一次及撫摸甲女胸部、下體之猥褻行為二次」。
三、關於被告邱文賜部分得心證之理由：
  (一)訊據被告邱文賜於警詢、檢察官偵訊及本院審理時，對於前
    揭犯罪事實均坦承不諱，核與證人甲女、乙女、陳姵吟之供
    述相符，並有甲女於學校班級導師詢問時提出其寫上「1.小
    富叔叔2.變態3.阿ㄓ\叔叔」之紙條1張、羅東博愛醫院受理
    疑似性侵害事件驗傷診斷書等資料在卷可佐，被告邱文賜之
    自白核與事實相符，堪認屬實。
  (二)又被告邱文賜坦稱因與乙女交往而結識當時就讀國小之甲女
    ，而甲女係85年2月出生之事實，則有甲女之真實姓名對照
    表在卷可佐，而我國學制是六歲半以上開始念國小一年級，
    亦為眾所周知之事實，被告邱文賜對此自應知之甚詳，顯然
    被告對於甲女之年齡有所認知。又本件被告邱文賜之犯罪時
    間為甲女國小六年級下學期，推算應為97年2月至97年6月間
    某日，被害人甲女又因事隔數年，關於被告邱文賜對其為性
    交行為、猥褻行為各自確實次數、時間已無法為詳盡之說明
    ，因此參酌甲女於偵查所指訴「在我國小五、六年級時，邱
    文賜有三次以生殖器放入我下體的行為，也有摸我胸部及下
    體」、「有時候將生殖器插入我尿尿的地方，有時後只有摸
    尿尿的地方，不記得哪幾次將生殖器插入尿尿的地方，哪幾
    次只有摸尿尿的地方」之情節，採對被告最有利之行為種類
    與次數來加以認定，故本院認定「被告邱文賜係於97年2月
    至97年6月間某三日，先後對於未滿14歲之甲女為性交行為
    一次及撫摸甲女胸部、下體之猥褻行為二次」。
四、核被告傅怡銓所為，係犯刑法第227條第1項之對於未滿14歲
    之女子為性交罪一次、同法條第2項之對於未滿14歲之女子
    為猥褻行為二次；被告邱文賜所為，亦係犯刑法第227條第1
    項之對於未滿14歲之女子為性交罪一次、同法條第2項之對
    於未滿14歲之女子為猥褻行為二次。被告傅怡銓、邱文賜前
    揭各為三罪，犯意各別，時間不同，應予分論併罰。又兒童
    及少年福利法第70條第1項固規定故意對兒童及少年犯罪者
    ，加重其刑至二分之一，惟同條項但書已明文規定「但各該
    罪就被害人係兒童及少年已定有特別處罰規定者，不在此限
    。」，而本案被告傅怡銓、邱文賜所犯刑法第227條第第1項
    之與幼女性交罪，已特別規定以被害人年齡未滿14歲者為處
    罰之特別加重要件，依上開條項但書規定，被告二人所犯上
    開之罪無須再按兒童及少年福利法第70條第1項規定加重處
    罰，附此敘明。又被告邱文賜為甲女之母乙女之前男友，於
    與乙女交往期間，與甲女關係尚屬良好，因一時情慾衝動而
    觸犯重典，惟並未以惡劣手段犯之，且於行為後2年餘，相
    關證據恐有模糊之虞之情境下，仍在警詢、檢察官偵訊及本
    院審理時均坦承全部犯行，於起訴後亟欲與被害人等洽談和
    解賠償損失，嗣並於本院和解成立，賠償被害人等20萬元，
    被害人表示不再追究其責，經本院製有和解筆錄1份在卷可
    稽，足見已有悔改之心，故本院審酌前揭各情，認被告犯罪
    之情狀在客觀上顯然足以引起一般同情，縱予宣告其所犯刑
    法第227條第1項規定之法定最低刑度有期徒刑3年猶嫌過重
    ，爰依刑法第59條規定減輕其刑。爰審酌被告傅怡銓、邱文
    賜因先後與乙女交往，於此期間竟對於年幼之甲女為性交及
    猥褻行為，罔顧人倫，造成甲女、乙女身心創傷，犯後傅怡
    銓否認犯行，未見悔意，邱文賜則始終坦承犯行，且賠償被
    害人等損害；另考量被告二人各自之素行、生活狀況、智識
    程度等一切情狀，就被告二人各自所犯三罪各量處如主文所
    示之刑，並定其應執行刑以資儆懲。末查，被告邱文賜前未
    曾因故意犯罪受有期徒刑以上刑之宣告，此有臺灣高等法院
    被告前案紀錄表附卷可按，被告邱文賜因一時失慮乃觸犯本
    案犯行，犯後已坦承犯行且賠償被害人等損失，被害人等表
    示不再追究其責，本院綜合上情，認被告邱文賜經此偵、審
    程序，當知所警惕，應無再犯之虞，因認其所宣告之刑，以
    暫不執行為適當，併依刑法第74條第1項第1款宣告緩刑5年
    ，以啟自新。
據上論斷，應依刑事訴訟法第299條第1項前段，刑法第227第1項
、第2項、第59條、第51條第5款、第74條第1項第1款，判決如主
文。
本案經檢察官陳錦雯到庭執行職務。
中    華    民    國   100    年    7     月    5     日
                  刑事第四庭審判長法  官  林楨森 
                                  法  官  辜漢忠
                                  法  官  陳雪玉
以上正本證明與原本無異。
如不服本判決應於收受送達後十日內向本院提出上訴書狀，並應
敘述具體理由；其未敘述上述理由者，應於上訴期間屆滿後二十
日內向本院補提理由書(均須按他造當事人之人數附繕本)「切勿
逕送上級法院」。
                                  書記官  陳建宇
中    華    民    國   100    年    7     月    5     日
附錄本案論罪科刑法條：
中華民國刑法第227條（未成年人）
對於未滿十四歲之男女為性交者，處3年以上10年以下有期徒刑
。
對於未滿十四歲之男女為猥褻之行為者，處6月以上5年以下有期
徒刑。
對於十四歲以上未滿十六歲之男女為性交者，處7年以下有期徒
刑。
對於十四歲以上未滿十六歲之男女為猥褻之行為者，處3年以下
有期徒刑。
第 1 項、第 3 項之未遂犯罰之。